---
title: "Raça e vacinação"
author: "OOBr COVID-19"
date: "16/11/2021"
output: html_document
---

# Introdução

Essa análise tem como objetivo analisar como está sendo a distribuição de vacinações entre gestantes e puérperas por raça. Os dados são obtidos em https://opendatasus.saude.gov.br/dataset/covid-19-vacinacao na data de 10/novembro/2021. A extração dos dados é realizada por meio de consultas  à API ElasticSearch disponibilizada em https://opendatasus.saude.gov.br/dataset/covid-19-vacinacao.

Além disso, visando diminuir o volume de dados retornado pelas consultas, é realizada uma pré-filtragem dos dados diretamente na API, sendo retornados apenas registros cujo campo `vacina_grupoAtendimento_codigo` seja igual a 1901 (código para puérpera) ou 1801 (código para gestante).  Essa etapa de extração foi realizada por meio de nossa parceira PCDaS (https://pcdas.icict.fiocruz.br/).

## Dados tratados

Nos dados tratados foi mantido na base de dados somente observações que eram consistentes, ou seja, gestantes e puérperas entre 10 e 55 anos, sexo feminino e vacinação em 2021. Qualquer observação que fugisse dessas característticas foi descartada da análise. 

### Tabela cruzada

```{r, message=FALSE}
library(tidyverse)

dados_tratados <- readRDS("dados_vac_select.rds")

str(dados_tratados)

attach(dados_tratados) #criminoso contra a memória mas só foi assim

summarytools::ctable(raca, num_dose)
```

### Gráfico

```{r fig.align='center'}
p1 <- ggplot(dados_tratados, aes(x = num_dose)) +
  geom_bar(aes(fill = raca), position = "dodge") +
  scale_fill_viridis_d(na.value = "gray50") +
  labs(x = "Tipo de dose") +
  theme_bw()

plotly::ggplotly(p1)
```


